【裁判字號】    90,上易,852
【裁判日期】    900131
【裁判案由】    傷害
【裁判全文】
臺灣高等法院臺中分院刑事判決                  民國九十年度上易字第八五二號
    上  訴  人  臺灣彰化地方法院檢察署檢察官
    被      告  乙○○
    選任辯護人  林世祿
右上訴人因被告傷害案件，不服臺灣彰化地方法院中華民國九十年一月三十一日第一
審判決(民國八十九年度易字第一五四六號，起訴案號：臺灣彰化地方法院檢察署民
國八十九年度偵字第三二八三號)，提起上訴，本院判決如左：
    主      文
原判決撤銷。
乙○○傷害人之身體，處拘役參拾日，如易科罰金，以佰元折算壹日。
    事      實
一、乙○○與丙○○○有姻親關係，且住於同一地址，然雙方因土地問題而有糾紛，
    乙○○於民國八十九年三月二十四日晚間八時許，在彰化縣員林鎮出水里出水巷
    三一號住處外，告訴人丙○○○因受乙○○與子女打球之干擾，雙方發生爭執，
    乙○○竟基於傷害之故意，持粘有油漆之油漆刷甩向丙○○○，致丙○○○受有
    雙眼化學性傷害、化學性結膜、角膜炎等傷害。
二、案經丙○○○訴請臺灣彰化地方法院檢察署檢察官偵查起訴。
    理     由
一、訊據被告乙○○供承告訴人丙○○○係伊夫之堂伯母，與告訴人同住員林鎮出水
    里出水巷三十一號隔壁，於右揭時、地持油漆刷從事裝璜之底漆時，因其小孩玩
    球打到告訴人家牆壁，為告訴人出面阻止，但否認有傷害之犯行，辯稱當時伊與
    孩子在廣場打球順便幫先生刷油漆，告訴人出來說小孩打球會傷到他牆壁，伊只
    跟告訴人說小孩打球不會傷到牆壁，並未與告訴人爭吵，亦未用油漆刷甩向告訴
    人等語。惟查右揭事實，業據告訴人指述甚詳，並經證人楊麗敏、張振益於偵查
    中證述屬實，而告訴人受有雙眼化學性傷害、化學性結膜、角膜炎等傷害亦有彰
    化基督教醫院診斷書一份附卷可稽，再告訴人於八十九年三月二十四日前去彰化
    基督教醫院求診時亦主訴被油漆噴到兩眼，而當時經醫師檢查雙眼結果也有輕微
    因油漆造成之化學性結膜炎，此有該醫院函附原審卷可稽。雖告訴人於告訴狀指
    稱被告手持沾染油漆原料之油漆刷子往告訴人之眼睛噴染，其後於偵審中又謂被
    告油漆刷子刷其眼睛等語，前後所述有異，然其前往醫院求診時既主訴被油漆噴
    到兩眼，核與其告訴狀所指情節相符，自以其在醫院時之主訴為可採。參以被告
    之女兒楊淑  於偵查中證稱當日與其母即被告及其弟在庭院打球弄到告訴人家牆
    壁，告訴人即罵被告，之後他們吵完架就回去及被告於原審自承與告訴人同住出
    水巷卅一號，分別居住龍邊及正廳，自伊公婆時就與告訴人爭吵過等情，足認被
    告與告訴人確有爭吵進而傷害告訴人之事實，告訴人之指訴應非虛言，至證人楊
    家鳳於原審所證亦不能證明被告確無傷害告訴人，尚不足據為有利於被告之認定
    ，事證明確，被告之犯行堪以認定，所辯無非飾卸之詞，應不足採。
二、核被告所為，係犯刑法第二百七十七條第一項之傷害罪。原審未察，遽為被告無
    罪之判決，尚有未洽，檢察官上訴意旨，據以指摘原判決不當，為有理由，應由
    本院將原判決撤銷改判。爰審酌被告犯罪之動機、目的、手段、所生危害及其犯
    罪後之態度等一切情狀，量處如主文第二項所示之刑並諭知易科罰金之折算標準
    。
三、據上論斷，應依刑事訴訟法第三百六十九條第一項前段、第三百六十四條、第二
    百九十九條第一項前段，刑法第二百七十七條第一項、第四十一條，罰金罰鍰提
    高標準條例第一條前段、第二條，判決如主文。
本案經檢察官甲○○到庭執行職務。
中 華      民      國    九十      年      四      月     三十     日
                              臺灣高等法院臺中分院刑事第六庭
                                    審判長法  官  李  文  雄
                                          法  官  邱  顯  祥
                                          法  官  龔  永  昆
右正本證明與原本無異。
不得上訴。
                                          書記官  陳  麗  玉
中      華      民      國    九十    年      五     月    一           日
                                                                        Ａ


司法院資訊處製作；財團法人民間司法改革基金會備份。
